臺灣板橋地方法院刑事判決　　　　　　　95年度易字第2148號
公　訴　人　臺灣板橋地方法院檢察署檢察官
被　　　告　甲○○
　　　　　　　　　　（現另案於臺灣臺北監獄臺北分監執行）
上列被告因竊盜案件，經檢察官提起公訴（95年度偵字第20536
號，本院於準備程序進行中，被告就被訴之事實為有罪之陳述，
經告知被告簡式審判程序之旨，並聽取當事人之意見後，裁定進
行簡式審判程序，本院判決如下：
    主  文
甲○○竊盜，累犯，處有期徒刑柒月。扣案之鑰匙壹支，沒收。
    事  實
一、甲○○有違反肅清煙毒條例案件前科，又於民國91年間因違
    反毒品危害防制條例案件，經本院於92年5 月30日以92年度
    易字第1089號判處有期徒刑3 月，於92年6 月26日確定，於
    92年間復因違反毒品危害防制條例案件，經本院於92年8 月
    19日以92年度訴字第944 號判處有期徒刑7 月，於92年9 月
    22日確定，2 案更定其刑為有期徒刑9 月，於93年10月8 日
    縮刑期滿執行完畢，於94年間再因違反毒品危害防制條例案
    件，經本院於95年9 月29日以95年度訴緝字第189 號判處有
    期徒刑10月，於95年12月18日確定，現於臺灣臺北監獄臺北
    分監執行中。其意圖為自己不法之所有，於95年8 月26、27
    日夜間某時，騎乘車牌號碼不詳之機車，行經臺北縣中和市
    ○○路旁，以其所有之鑰匙1 支，竊得乙○○所有（起訴書
    誤載為丙○○所有），由丙○○使用之車牌號碼5G-0348 號
    自用小客車（該車前於同月26日上午8 時許，在臺北縣中和
    市○○路69號前失竊），嗣其於同月29日凌晨4 時10分許，
    駕駛該自小客車行經臺北縣板橋市○○路○ 段50巷30號前，
    為警查獲，並扣得上開鑰匙1 支及油壓剪2 支、鐵鎚2 支、
    螺絲起子2 支。
二、案經臺北縣政府警察局板橋分局報請臺灣板橋地方法院檢察
    署檢察官偵查起訴。
    理  由
一、按除被告所犯為死刑、無期徒刑、最輕本刑為三年以上有期
    徒刑之罪或高等法院管轄第一審案件者外，於第一次審判期
    日前之準備程序進行中，被告先就被訴事實為有罪之陳述時
    ，審判長得告知被告簡式審判程序之旨，並聽取當事人、代
    理人、辯護人及輔佐人之意見後，裁定進行簡式審判程序，
    刑事訴訟法第273 條之1 第1 項定有明文。經核，本件被告
    甲○○所犯係死刑、無期徒刑、最輕本刑為三年以上有期徒
    刑以外之罪，其於準備程序中就被訴事實為有罪之陳述，經
    法官告知簡式審判程序之旨，並聽取公訴人、被告之意見後
    ，本院爰依首揭規定，合議裁定由受命法官獨任進行簡式審
    判程序。
二、訊據被告坦承以前揭鑰匙竊盜之事實不諱，惟辯稱：扣案之
    油壓剪2 支、鐵鎚2 支、螺絲起子2 支非其所有，係警員於
    查獲其所竊車輛時，始於車內發覺等語。
三、經查：
  (一)被告供承之竊盜犯行，核與被害人丙○○警詢中之指述相符
    ，另有查獲現場照片、車輛失竊電腦輸入單、車輛失竊尋獲
    輸入單、扣押物品照片、贓物認領保管單、扣押物品清單等
    附卷可稽，是其此部分自白，應屬可信。
  (二)扣案油壓剪2 支、鐵鎚2 支、螺絲起子2 支，並非被害人所
    有，此業經被害人於警訊中證述綦明（參見95年度偵字第20
    53 6號偵查卷第14頁）。而被告於95年8 月29日上午7 時10
    分許第1 次警詢中所供，僅陳述以其所有之鑰匙行竊車輛乙
    節（參見同上偵查卷第7 頁），並未敘及扣案油壓剪2 支、
    鐵鎚2 支、螺絲起子2 支何用；其於同日上午11時55分許第
    2 次警詢時則供稱：「我是在95年8 月28日約10時許至17時
    許止，在臺北縣中和市○○○路（詳細住址不詳）幫一不知
    名女子搬家，然後她就把工具（即上開油壓剪、鐵鎚、螺絲
    起子）送給我，又包新臺幣1,200 元給我，我拿到後，也不
    曉得要拿來做什麼，就擺在贓車自小客車5G-0348 車上，不
    是拿來作案用的。」（參見同上偵查卷第11頁）；繼於同日
    偵查中供稱：其係以所有之鑰匙竊車，扣案之油壓剪、鐵鎚
    、螺絲起子乃其友人搬家時，欲丟棄，而向渠要得等語（參
    見同上偵查卷第45頁）；另於同年9 月8 日偵查中乃供陳：
    扣案之油壓剪、鐵鎚、螺絲起子係行竊當日友人欲將之丟棄
    ，而向該友人要得後，置於竊得之車輛內等語（參見同上偵
    查卷第50頁反面），雖彼此略有差池，然並不矛盾，綜言之
    ，被告並未供述其係攜帶扣案之油壓剪、鐵鎚、螺絲起子行
    竊，且本院遍查偵查全卷，並無積極之證據可資認定被告係
    於行竊前即取得扣案之油壓剪、鐵鎚、螺絲起子。次查，被
    告雖於本院中供陳：其為警查獲後，警方發覺車上有油壓剪
    、鐵鎚、螺絲起子，其始知車內有該物云云，與被害人否認
    該等物品為渠所有，顯不相合，然亦無足推論被告於行竊時
    ，確有攜帶該等物品，附此敘明。
  (三)承上說明，被告涉犯普通竊盜犯行，事證業臻明確，洵足認
    定，應依法論科。
三、核被告所為，係犯刑法第320 條第1 項之普通竊盜罪，起訴
    書認係犯同法第321 條第1 項第3 款之攜帶兇器竊盜罪嫌，
    尚有未洽，惟此2 罪之社會基本事實無異，故本院自得依法
    變更起訴法條。其前於91年間因違反毒品危害防制條例案件
    ，經本院於92年5 月30日以92年度易字第1089號判處有期徒
    刑3 月，於92年6 月26日確定，於92年間復因違反毒品危害
    防制條例案件，經本院於92年8 月19日以92年度訴字第94 4
    號判處有期徒刑7 月，於92年9 月22日確定，2 案更定其刑
    為有期徒刑9 月，於93年10月8 日縮刑期滿執行完畢，有臺
    灣高等法院被告前案紀錄表在卷可徵，其於徒刑執行完畢後
    ，於5 年內再故意犯本件有期徒刑以上之罪，為累犯，是應
    依同法第47條規定，加重其刑。本院爰審酌被告尚有其他犯
    罪紀錄，有上述被告前案紀錄表可查，足見其素行欠佳，又
    其本件犯行造成被害人財產損失及不便，及盱衡其犯罪動機
    、目的、手段、所生治安危害、犯罪後態度等一切情狀，茲
    量處如主文所示之刑，以資懲儆。扣案之鑰匙1 支，為被告
    所有，且係供其犯本件之罪所用，故應依刑法第38條第1 項
    第2 款規定，沒收；至扣案之油壓剪、鐵鎚、螺絲起子，被
    告固已取得所有，然與其本件犯行無干，爰不併為沒收宣告
    之諭知。
據上論斷，應依刑事訴訟法第273 條之1 第1 項、第299 條第1
項前段、第300 條，刑法第320 條第1 項、第47條、第38條第1
項第2 款，判決如主文。
本案經檢察官馬凱蕙到庭執行職務。
中　　華　　民　　國　　96　　年　　2 　　月　　15　　日
                  刑事第十四庭  法　官  朱敏賢
以上正本證明與原本無異。
如不服本判決應於送達後10日內向本院提出上訴狀。
                                書記官　郭勝華
中　　華　　民　　國　　96　　年　　2 　　月　　15　　日
附錄本案論罪科刑法條全文：
刑法第320 條
意圖為自己或第三人不法之所有，而竊取他人之動產者，為竊盜
罪，處五年以下有期徒刑、拘役或五百元以下罰金。
意圖為自己或第三人不法之利益，而竊佔他人之不動產者，依前
項之規定處斷。
前二項之未遂犯罰之。
